【裁判字號】    90,易,2246
【裁判日期】    901126
【裁判案由】    侵占
【裁判全文】
臺灣臺南地方法院刑事判決                          九十年度易字第二二四六號
    公  訴  人  臺灣台南地方法院檢察署檢察官
    被      告  乙○○
右列被告因侵占案件，經檢察官提起公訴（九十年度偵字第一０五九三號），本院判
決如左：
    主  文
乙○○意圖為自己不法之所有，而侵占自己持有他人之物，處拘役伍拾日，如易科罰
金，以銀元參佰元折算壹日；緩刑貳年。
    事  實
一、乙○○明知放置在台南縣南興路四八巷二三號其工廠內之沖床一台及油壓護沖器
    一組（下稱系爭機器），係鄭宗立於民國九十年三月九日向甲○○所借得，鄭宗
    立於九十年三月下旬離開該工廠後，系爭機器即委由乙○○代為保管。詎乙○○
    竟意圖為自己不法之所有，於九十年七月三十一日下午二時三十分許，在上址將
    系爭機器以新台幣（下同）十萬元之價格販售予不知情之鄭全洲（另由檢察官為
    不起訴處分在案），而侵占自己所持有他人之物，嗣為警循線查獲。
二、案經台南縣警察局永康分局報請台灣台南地方法院檢察署檢察官偵查起訴。
    理  由
一、訊據被告乙○○固承認有將系爭機器販售予不知情之鄭全洲，但矢口否認有右揭
    侵占犯行，於偵查中辯稱：伊不知道系爭機器係何人所有，因鄭宗立欠伊的錢，
    所以將機器賣掉，伊有問鄭宗立，鄭宗立有同意伊將機器賣掉，汪明建可以證明
    ；於本院審理中辯稱：伊當時以為係鄭宗立的云云。
二、惟查，系爭機器係甲○○所有，於九十年三月九日借予鄭宗立，並由鄭宗立及被
    告至王全祿處搬運至被告之工廠內，被告知悉系爭機器係甲○○所有，且被告於
    九十年七月三十一日下午二時三十分許，在其工廠內，將系爭機器以十萬元之價
    格販售予鄭全洲，並於九十年八月一日上午十一時三十分許，告知鄭宗立上情，
    鄭宗立隨即請其妻鄭張秀菊告知甲○○，鄭張秀菊即於同日下午四時許，以電話
    告知甲○○等情，業據被害人甲○○及證人鄭宗立、鄭全洲、鄭張秀菊供述綦詳
    ，互核相符。且被告於警訊中亦坦承知悉系爭機器係鄭宗立向甲○○所借得之情
    ；又證人汪明建於偵查中到庭結證供稱：乙○○並無叫伊在電話中問鄭宗立是否
    可以賣掉鄭宗立寄放之機器等語。況本件倘若係證人鄭宗立同意被告販售系爭機
    器，則證人鄭宗立當無隨即請其妻告知證人甲○○，而自曝犯行之理。綜上所述
    ，足認被告所辯，顯係卸責之詞，不足採信。此外，本件復有贓物認領保管單一
    紙在卷可稽，事證已甚明確，被告犯行洵堪認定。
三、核被告意圖為自己不法之所有，而侵占自己持有他人之物，所為係犯刑法第三百
    三十五條第一項之侵占罪。爰審酌被告又向鄭全洲買回系爭機器（見鄭全洲九十
    年九月三日警訊）；被害人甲○○業已領回系爭機器（見警卷內贓物領據），並
    參酌被告犯罪之動機、目的、手段、所生危害、犯罪後態度等一切情狀，處如主
    文所示之刑，並諭知易科罰金之折算標準，以資懲儆。被告前未曾受有期徒刑以
    上刑之宣告，有台灣台南地方法院檢察署刑案資料查註紀錄表、台灣高等法院被
    告全國前案紀錄表在卷可憑，其經此教訓後，應知所警惕，本院因認所宣告之刑
    以暫不執行為適當，一併諭知緩刑期間，以勵自新。
四、據上論斷，應依刑事訴訟法第二百九十九條第一項前段，刑法第三百三十五條第
    一項、第四十一條第一項前段、第七十四條第一款，罰金罰鍰提高標準條例第一
    條前段、第二條，判決如主文。
五、本案經檢察官王森榮到庭執行職務。
中      華      民      國      九十      年    十一    月    二十六    日
                              臺灣臺南地方法院刑事第一庭
                                    法  官   蘇義洲
右正本證明與原本無異。
如不服本判決，應於判決送達後十日內向本院提出上訴狀( 應附繕本 )。
                                    書記官   岑  玢
中      華      民      國      九十      年    十一    月    二十六    日
附錄本案論罪科刑法條全文：
刑法第三百三十五條第一項：意圖為自己或第三人不法之所有，而侵占自己持有他人
                          之物者，處五年以下有期徒刑、拘役或科或併科一千元
                          以下罰金。
                          前項之未遂犯罰之。


司法院資訊處製作；財團法人民間司法改革基金會備份。
